# 企业购入的私募基金如何列报？

提问人：赮毕钵罗 时间：2017-06-01 15:07:28
如题，请问大家企业购入的私募基金在审计报告中列报在哪个科目。 我觉得私募基金不保本也不保收益，可以分类为可供出售金融资产，如果 1 年内到期的，在报表中作为“其他流动资产”列报。

回答人：chenyiwei
根据持有意图、对该基金有无控制、共同控制或重大影响等因素确定。如果对该基金无控制、共同控制或重大影响的，则对一般企业以计入可供出售金融资产多见；对投资方本身属于投资性主体的情形，则一般作为以公允价值计量且其变动计入当期损益的金融资产。

提问人：呼叫帮助 时间：2017-07-17 20:48:59
对这类投资的处理不光需要根据持有意图、对该基金有无控制、共同控制或重大影响等因素，还必须要考虑投资方本身属于投资性主体或非投资性主体的情形。可以这样理解吧？

回答人：chenyiwei
是。综合考虑这些因素。